【裁判字號】    89,易,3101
【裁判日期】    900129
【裁判案由】    毒品危害防制條例
【裁判全文】
臺灣板橋地方法院刑事判決                        八十九年度易字第三一一號
    公  訴  人  臺灣板橋地方法院檢察署檢察官
    被      告  甲○○
右列被告因違反毒品危害防制條例案件，經檢察官提起公訴（八十八年度毒偵字第一
九００號），本院判決如左：
    主  文
甲○○施用第二級毒品，累犯，處有期徒刑捌月。安非他命（淨重零點參公克）沒收
銷燬，吸食器壹組，沒收。
    事  實
一、甲○○前於民國（下同）八十四年間，因違反麻醉藥品管理條例案件，經本院判
    處有期徒刑六月，八十四年五月十四日執行完畢，猶不知悔改，因施用毒品案件
    ，先經本院以八十七年度毒聲字第三八一六號裁定送觀察、勒戒後，無繼續施用
    毒品之傾向，經臺灣板橋地方法院檢察署檢察官於八十七年十二月三十日以八十
    七年度偵字第二七五三五號為不起訴處分確定。甲○○復於八十八年一月間再犯
    施用毒品罪遭警查獲，經臺灣台北地方法院以八十八年度毒聲字第四八號裁定送
    觀察、勒戒後，認有繼續施用毒品之傾向，以八十八年度毒聲字第三五九號裁定
    送強制戒治，並經臺灣高等法院於八十八年六月十五日以八十八年度上易字第二
    二六六號判處有期徒刑六月確定。甲○○嗣於八十八年八月間停止戒治付保護管
    束後，又基於施用毒品之犯意，於八十八年十月十四日，在其台北縣五股鄉○○
    路○段三０一號住處，施用第二級毒品安非他命一次。嗣於八十八年十月十六日
    十八時許，在其前開住處為警查獲，並扣得甲○○所有之安非他命（淨重０‧三
    公克）及供施用安非他命之吸食器一組。
二、案經臺北縣警察局蘆洲分局報請臺灣板橋地方法院檢察署檢察官偵查起訴。
    理  由
一、訊據被告甲○○固坦承有施用安非他命一次，惟矢口否認扣案物品為伊所有，辯
    稱係綽號「小萍」之女子所遺云云。惟查：被告甲○○已坦承其有施用安非他命
    ，且其為警查獲所採尿液經驗呈安非他命陽性反應，有台北縣衛生局尿液煙毒檢
    驗成績書附卷可稽，再扣案物品係警自被告住處起出，被告於警訊時亦供承前開
    物品係伊所有，其嗣後翻異前供，顯係卸責之詞，不足採信。再被告前因施用毒
    品案件，經依本院以八十七年度毒聲字第三八一六號裁定送觀察、勒戒後，無繼
    續施用毒品之傾向，由台灣板橋地方法院檢察署檢察官於八十七年十二月三十日
    以八十七年度偵字第二七五三五號不起訴處分確定，嗣再因施用毒品罪遭警查獲
    ，經臺灣台北地方法院以八十八年度毒聲字第四八號裁定送觀察、勒戒後，認有
    繼續施用毒品之傾向，以八十八年度毒聲字第三五九號裁定送強制戒治，並經臺
    灣高等法院於八十八年六月十五日以八十八年度上易字第二二六六號判處有期徒
    刑六月確定等情，有台灣高等法院被告全國前案紀錄、台灣高等法院檢察署刑案
    記錄簡覆表在卷足憑。其再犯毒品危害防制條例第十條第二項之罪，事證明確，
    應予論科。
二、核被告所為，係犯毒品危害防制條例第十條第二項之罪。其施用前後之非法持有
    安非他命之低度行為，應為施用之高度行為所吸收，不另論罪。又查被告有事實
    欄所載之犯罪科刑執行情形，有臺灣高等法院檢察署刑案紀錄簡覆表在卷可稽，
    其受有期徒刑之執行完畢後，五年以內再犯有期徒刑以上之本罪，為累犯，應依
    法加重其刑。爰審酌被告犯罪之動機、目的、手段，犯罪時所受之刺激，其有多
    次施用毒品之犯罪紀錄，業經二次觀察勒戒仍再繼續施用毒品及其品性、生活狀
    況、智識程度、犯罪所生之損害，及犯罪後態度等一切情狀，量處如主文所示之
    刑，以示懲戒。扣案安非他命為第二級毒品，依法沒收銷燬，吸食器為被告所有
    ，供犯罪所用之物，依法沒收。
三、公訴意旨略以：被告甲○○除八十八年十月十四日之一次施用犯行以外，自八十
    八年十月初某日起，至八十八年十月十五日止，在其台北縣五股鄉○○路○段三
    ０一號住處、某友人家中，連續施用第二級毒品安非他命，因認被告此部分行為
    亦涉有毒品危害防制條例第十條第二項之罪。公訴人認被告於前開期間內涉有施
    用安非命犯行，無非以被告於警訊及該署內勤檢察官聲請法院羈押後於本院審訊
    時坦承不諱，為主要論據。經查：被告於警訊時自白，我自八十三年三月至警方
    查獲時，均於我住所吸食，於內勤檢察官初訊時，則否認有施用犯行，於本院侯
    審時自白，八十八年十月十五，在朋友家吸的，我是十月初才開始吸的，本院審
    理時再自白，僅八十八年十月十四日，在家中施用一次等語，觀諸被告歷次自白
    均不相同，惟按被告於八十八年十月十五日為警查獲後所採尿液經驗有安非他命
    陽性反應，依行政院衛生署藥物食品檢驗局，八十一年二月八日，藥檢壹字第０
    ０１１５６號函示，僅能證明被告於為警採尿前九十六小時內有吸用安非他命，
    被告歷次自白既均不同，復查無其他證據足認被告除該次犯行外，有其他非法施
    用安非他命犯行，依罪疑惟輕原則，該部分犯罪不能證明，惟依公訴人起訴意旨
    ，認此與有罪部分有連續犯之裁判上一罪關係，爰不另為無罪之諭知。
據上論斷，應依刑事訴訟法第二百九十九條第一項前段，毒品危害防制條例第十條第
二項、第十八條，刑法第十一條前段、第四十七條、第三十八條第一項第二款，判決
如主文。
本案經檢察官伍逸康到庭執行職務
中      華      民      國    九十      年      一      月   二十九     日
                                    台灣板橋地方法院刑事第四庭
                                        法  官  王  敏  慧
右正本証明與原本無異
如不服本判決應於送達後十日內向本院提出上訴狀
                                        書記官  廖  美  紅
中      華      民      國    九十      年      二      月     二       日
附錄本案論罪科刑法條全文：
毒品危害防制條例第十條：
施用第一級毒品者，處六月以上五年以下有期徒刑。
施用第二級毒品者，處三年以下有期徒刑。
毒品危害防制條例第十八條：
查獲之毒品及專供製造或施用毒品之器具，不問屬於犯人與否，均沒收銷燬之。但合
於醫藥或研究之用者，得不予銷燬。
前項合於醫藥或研究用毒品或器具之管理辦法，由法務部會同行政院衛生署定之。


司法院資訊處製作；財團法人民間司法改革基金會備份。
